【裁判字號】    97,訴,775
【裁判日期】    980430
【裁判案由】    偽造文書等
【裁判全文】
臺灣新竹地方法院刑事判決               97年度訴字第775號
公  訴  人  臺灣新竹地方法院檢察署檢察官
被      告  甲○○
                    （另案在臺灣桃園監獄執行中）
上列被告因竊盜等案件，經檢察官提起公訴（97年度偵字第2542
、3651號），本院判決如下：
    主  文
甲○○攜帶兇器竊盜，處有期徒刑捌月。扣案之大型破壞剪壹支
、不鏽鋼Ｔ字型扳手貳支、開孔器貳支、電纜網套壹個及鋼纜
條均沒收之。又竊盜，處有期徒刑陸月。扣案之鑰匙壹支沒收之
。又攜帶兇器竊盜，處有期徒刑柒月。又攜帶兇器竊盜，處有期
徒刑捌月。扣案之大型破壞剪壹支、不鏽鋼Ｔ字型扳手貳支、開
孔器貳支、電纜網套壹個及鋼纜條均沒收之。又結夥三人以上
攜帶兇器竊盜，處有期徒刑捌月。扣案之大型破壞剪壹支、不鏽
鋼Ｔ字型扳手貳支、開孔器貳支、電纜網套壹個及鋼纜條均沒
收之。又結夥三人以上攜帶兇器竊盜，處有期徒刑捌月。扣案之
大型破壞剪壹支、不鏽鋼Ｔ字型扳手貳支、開孔器貳支、電纜網
套壹個及鋼纜條均沒收之。應執行有期徒刑年貳月。扣案之
鑰匙壹支、大型破壞剪壹支、不鏽鋼Ｔ字型扳手貳支、開孔器貳
支、電纜網套壹個及鋼纜條均沒收之。
    事  實
一、甲○○基於意圖為自己不法所有及妨害公用事業之犯意，於
    民國97年3 月29日凌晨3 時許，在新竹縣芎林鄉○○街318
    號竹21線7.8 公里處，攜帶其所有客觀上足以對人之生命、
    身體造成危害，可供作為兇器使用之大型破壞剪1 支、不鏽
    鋼Ｔ字型扳手2 支、開孔器2 支及電纜網套1 個、鋼纜3 條
    等物，竊取劉德福所管理，屬中華電信股份有限公司（以下
    簡稱中華電信公司）所有之地下電纜線96公尺，使中華電信
    公司所屬周邊電信用戶通信中斷，因而妨害電話事業。其得
    手後，旋即將該電纜線予以變賣。
二、甲○○另行起意，並意圖為自己不法所有，於97年4 月1日
    18時許，在桃園縣桃園市○○路某處，持自備車輛用鑰匙1
    支，插入丁○○所有（前已於97年2 月21日8 時20分許，在
    新竹縣湖口鄉○○村○○路1 號前，為不詳之人所竊得，因
    不明原因放置在該處）之車牌號碼FI－6471號客貨兩用車之
    電門後，將該車駛離原處而竊取得手，旋即將該車輛之號牌
    拆卸丟棄。
三、甲○○復另行起意，並基於意圖為自己不法之所有，於97年
    4 月2 日22時許，在桃園縣中壢市中壢火車站後方某處，持
    其所有客觀上足以對人之生命、身體造成危害，可供作為兇
    器使用之螺絲起子（未扣案），竊取戊○○所有車號5C－15
    41號自用小客車之號牌2 面，得手後，旋將該號牌懸掛在上
    開車牌號碼FI－6471號客貨兩用車上，俾以逃避追緝。
四、甲○○又另行起意，並基於意圖為自己不法所有及妨害公用
    事業之犯意，於97年4 月3 日凌晨3 時40分許，在新竹縣芎
    林鄉○○街252 巷口竹21線7 公里處，亦攜帶其所有前開客
    觀上足以對人之生命、身體造成危害，可供作為兇器使用之
    大型破壞剪1 支、不鏽鋼Ｔ字型扳手2 支、開孔器2 支及電
    纜網套1 個、鋼纜3 條等物，竊取劉德福所管理，屬中華電
    信公司所有之地下電纜線218 公尺，使中華電信公司所屬周
    邊電信用戶通信中斷，因而妨害電話事業。其得手後，亦旋
    即將該電纜線予以變賣。
五、甲○○又另行起意，並與乙○○及丙○○（均另案審結）共
    同基於意圖為自己不法之所有及妨害公用事業之犯意聯絡及
    行為分擔，於97年4 月8 日凌晨4 時許，在桃園縣龍潭鄉三
    和村14鄰直坑55之1 號前，攜帶前開客觀上足以對人之生命
    、身體造成危害，可供作為兇器使用之大型破壞剪1 支、不
    鏽鋼Ｔ字型扳手2 支、開孔器2 支及電纜網套1 個、鋼纜3
    條等物，由甲○○持開孔器負責開啟人孔蓋，再由乙○○持
    破壞剪負責剪斷地下電纜線，另由丙○○以鋼纜連結車輛及
    已剪斷之地下電纜線後，負責駕駛車輛將地下電纜線抽出，
    藉此方式共同竊取己○○所管理，屬中華電信公司所有之地
    下電纜線共計161 公斤，使中華電信公司所屬周邊電信用戶
    通信中斷，因而妨害電話事業。渠等得手後，旋即共同將電
    纜線分段後伺機變賣。
六、甲○○復另行起意，並與乙○○及丙○○均共同基於意圖為
    自己不法之所有及妨害公用事業之犯意聯絡及行為分擔，於
    97年4 月8 日凌晨5 時許，在新竹縣關西鎮新力里2 鄰25號
    前，攜帶上揭客觀上足以對人之生命、身體造成危害，可供
    作為兇器使用之上揭工具及電纜網套1 個、鋼纜3 條等物，
    亦以同上方式，共同竊取劉德福所管理，屬中華電信公司所
    有之地下電纜線共計121 公斤，使中華電信公司所屬周邊電
    信用戶通信中斷，因而妨害電話事業。渠等得手後，旋即共
    同將電纜線分段後伺機變賣。嗣於同日凌晨5 時30分許，在
    新竹縣關西鎮上林里15鄰66號前，為警當場攔檢查獲，並扣
    得前述客貨兩用車1 輛、牌照2 面、電纜線4 公尺、電纜線
    161 公斤、電纜線121 公斤（以上均已發還）及鑰匙1 支、
    大型破壞剪1 支、不鏽鋼Ｔ字型扳手2 支、開孔器2 支暨電
    纜網套1 個、鋼纜3 條等物。
七、案經新竹縣政府警察局新埔分局報請臺灣新竹地方法院檢察
    署檢察官偵查起訴。
    理  由
一、按被告以外之人於審判外之言詞或書面陳述，除法律另有規
    定者外，不得作為證據，刑事訴訟法第159 條第1 項固有明
    文規定。惟被告以外之人於偵查中向檢察官所為之陳述，除
    顯有不可信之情況者外，得為證據；被告以外之人於審判外
    之陳述，雖不符刑事訴訟法第159 條之1 至之4 之規定，惟
    經當事人於審判程序同意作為證據，法院審酌該言詞陳述或
    書面陳述作成時之情況，認為適當者，亦得為證據，復為同
    法第159 條之1 第2 項、第159 條之5 第1 項所明定。本案
    證人己○○、劉德福、同案被告乙○○及丙○○於偵查中之
    陳述，並無顯不可信之情況；至於證人丁○○、己○○、劉
    德福、同案被告乙○○及丙○○於警詢中之陳述，業經被告
    同意援引作為證據，本院審酌後亦認為適當，故上揭證人於
    審判外之陳述，自得作為本案之證據。又按本案認定事實所
    引用之文書證據，並無證據證明係公務員違背法定程式所取
    得，亦無刑事訴訟法第159 條之4 之顯有不可信之情況與不
    得作為證據之情形，且亦經被告同意援引作為證據，自應認
    均有證據能力，合先敘明。
二、如事實欄第二、三、五及六段所示犯行部分：
    此部分事實業據被告甲○○坦承不諱，且為同案共犯乙○○
    及丙○○於警詢、偵訊及本院準備程序時供述在卷，並經被
    害人丁○○、被害人公司員工己○○、劉德福於警詢時指述
    失竊情節明確（見97年度偵字第2542號卷【以下簡稱第2542
    號偵卷】第28至43頁），復有贓物認領保管單4 份、新竹縣
    政府警察局車輛尋獲電腦輸入單1 份、中華電信新竹營運處
    電信線路失竊現場調查報告書1 份、電信線路設施遭受損害
    會勘簽證單1 份、照片25幀等在卷足稽（見第2542號偵卷第
    44至47、54至56、58至67、75至78頁），此外，亦有鑰匙1
    支、大型破壞剪1 支、不鏽鋼Ｔ字型扳手2 支、開孔器2支
    、電纜網套1 個及鋼纜3 條等物扣案足資佐證，足認被告此
    部分之自白核與事實相符而堪採信，從而此部分事證均臻明
    確，被告所為此部分犯行均堪以認定，應均予依法論科。
三、如事實欄第一、四段所示犯行部分：
（一）訊據被告甲○○固坦承確有於前揭時地均攜帶前揭客觀上
      所作為兇器使用之大型破壞剪、不鏽鋼Ｔ字型扳手、開孔
      器及電纜網套、鋼纜等物，分別竊得如事實欄第一及四部
      分所示之電纜線等情，惟辯稱：那邊的路我不熟，是丙○○帶我去的云云。
（二）經查：此部分事實業據被告甲○○於警詢時供述：於97年
      3 月29日凌晨3 時許在新竹縣芎林鄉○○段○○街318 號
      口竹21線7.8 公里處及97年4 月3 日凌晨3 時43分在新竹
      縣芎林鄉○○段○○街252 巷口竹21線7 公里處均有竊取
      中華電信公司地下電纜線，都是我1 人所為，我以自製之
      開孔器套進人孔蓋內，以槓桿原理往下壓，把人孔蓋拉開
      出來，然後再用破壞剪剪斷電纜線，再把人孔蓋還原，再
      到40多公尺重複同樣的動作打開人孔蓋，並剪斷電纜線，
      再以鋼索綁住剪斷之電纜線，再把鋼索綁在車輛後方保險
      桿下方鐵環部位，然後就將車輛往前開，電纜線就會拉出
      來，第一次竊取地下電纜線約96米，第二次為約218 米。
      警方在我所竊取之贓車上所起出2 截已剪斷電纜線、編號
      0365M、0.5 —600P. 約4 米長，就是第一次在竹21線7.8
      公里處竊取時所遺留下來的電纜線等語，及於偵訊時供述
      ：（你有無於97年4 月3 日到新竹縣芎林鄉○○段○○街
      252 巷竹21線7 公里處偷電纜線？）有，沒有共犯，我是
      以我自製的勾子行竊。（乙○○、丙○○與你一同行竊幾
      次？）他們只有參與4 月8 日那一次等語綦詳（見第2542
      號偵卷第15、101 、102 頁），並為被害人公司員工劉德
      福於警詢時指述失竊情節明確（見第2542號偵卷第34至36
      頁），互核大致相符，復有贓物認領保管單1 份及照片11
      幀等在卷足稽（見第2542號偵卷第43、59、68、69、72至
      74 頁） ，此外，亦有大型破壞剪1 支、不鏽鋼Ｔ字型扳
      手2支 、開孔器2 支、電纜網套1 個及鋼纜3 條等物扣案
      足資佐證。
（三）被告雖辯稱：尚有丙○○一同為之云云，然此已為被告丙○○堅詞否認在卷，而被告甲○○確係於如事實欄第三、
      四段所示時地，單獨為該二次竊盜犯行等情，已據被告甲○○於歷次警詢及偵訊時供述綦詳，業如前述，又被告甲○○另有和被告丙○○夥同同案被告乙○○共同為如事實
      欄第五、六段所示竊盜部分等情，亦為被告甲○○及丙○○於歷次警詢、偵訊時及本院審理時均供陳明確，均已如
      前述，從而苟被告丙○○確有和被告甲○○共同為如事實
      欄第三、四段所示竊盜犯行，被告甲○○為何不於警詢及
      偵訊時供述此情？又查，被告被告甲○○確有於如事實欄
      第二、三段所示時地，單獨竊取前述自小客車及車牌等情
      ，亦為被告甲○○於歷次警詢及偵訊時供述明白，然被告
      卻於本院準備程序更易前詞，而辯稱：我都不承認，這輛
      車子在我之前還沒有住在丙○○那裡時，就已經有了，我
      不曉得車子和車牌是不吻合的，後來4 月8 日被警方攔獲
      ，聽警察說，我才知道車子和車牌是不吻合的，我不知道
      是贓車，也不知道車牌是偷來的。丙○○叫我說車牌是用
      撿來的，這輛車是丙○○的車。這部分可以傳證人庚○○
      ，他可以證明這輛車子之前就已經在那裡了云云（見本院
      卷第195 頁、204 頁背面、205 頁）。經本院傳訊證人庚○○到庭，經其當庭證述：我根本不知道有這回事，我沒
      看過這輛車，我印象中，丙○○都是和他老婆騎機車，被
      告要我作證，我也莫名其妙等語在卷（見本院卷第285 頁
      背面至286 頁），被告甲○○即坦承：這輛車是我偷的，
      是用扣案的鑰匙偷車；至於車牌也是我用螺絲起子將車牌
      拔下來的等語明確（見本院卷第290 頁），再參以被告甲○○所自承：之前我跟我女朋友住在丙○○那邊，丙○○
      要把我女朋友的電腦賣掉，我的機車也是停在那裡的地下
      室，鑰匙也是在丙○○身上，丙○○也要把我的機車賣掉
      。我朋友庚○○跟我講我的東西放在丙○○那邊有的被賣
      掉，有的被搬走，庚○○跟我女朋友說電腦可能會被賣掉
      ，我女朋友才把電腦搬走，庚○○幫我把機車騎回來才沒
      有被丙○○賣掉等情（見本院卷第204 頁背面、205 頁）
      ，則被告甲○○與被告丙○○間確有因事不快之情形，則
      被告甲○○是否因此而數度更易供述內容，因而指訴被告
      丙○○有參與如事實欄第三、四段所示犯行，即不無可疑
      。從而，自難僅憑被告甲○○於本院更改前詞因而所供述
      ：丙○○有和我共同參與等語一節，即遽為被告丙○○確
      有參與如事實欄第一、四段所示犯行之認定，自不待言。
（四）綜上所述，被告前揭所辯不足憑採，從而此部分事證亦臻
      明確，被告單獨為此部分竊盜犯行之事證明確，亦應予依
      法論科。
四、按螺絲起子、大型破壞剪、不鏽鋼Ｔ字型扳手及開孔器均為
    金屬材質，質地堅硬，客觀上足以對人之生命、身體安全構
    成威脅，且均具有危險性，應均屬兇器。核被告甲○○所為
    如事實欄第一、四段部分，均係犯刑法第321 條第1 項第3
    款之攜帶兇器竊盜罪及同法第188 條之妨害公共事業罪。又
    核被告甲○○所為如事實欄第二段部分，係犯刑法第320 條
    第1 項之普通竊盜罪。又核被告甲○○所為如事實欄第三段
    部分，係犯刑法第321 條第1 項第3 款之攜帶兇器竊盜罪。
    又核被告甲○○所為如事實欄第五、六段部分，均係犯刑法
    第321 條第1 項第3 款、第4 款之結夥三人以上攜帶兇器竊
    盜罪及同法第188 條之妨害公共事業罪。被告就上揭如事實
    欄第五、六段所示犯行，與同案共犯乙○○及丙○○間具有
    犯意聯絡及行為分擔，為共同正犯。又被告所為如事實欄第
    一、四、五、六段部分，均係以一行為觸犯上揭二罪名，侵
    害數法益，為想像競合犯，應均從一重之加重竊盜罪處斷。
    又被告先後一次普通竊盜犯行、三次攜帶兇器竊盜犯行及二
    次結夥三人攜帶兇器竊盜犯行，均犯意個別，行為互殊，應
    予分論併罰。爰審酌被告正值壯年，卻不循正途謀財，竟思
    不勞而獲，竊取他人所有財物，不尊重他人之財產權，並造
    成電話設備損壞，行竊之手段、竊得財物之價值、所生危害
    、渠與其他共犯間分工狀態、所為竊盜犯行次數、犯後僅坦
    承部分犯行，且一再飾詞辯解，態度並非良好等一切情狀，
    分別量處如主文所示之刑，並定其應執行刑，以示懲儆。扣
    案之鑰匙1 支為被告甲○○所有，且係供其為如事實欄第二
    段所示犯行時所用之物等情，業據其供述在卷，爰應依刑法
    第38條第1 項第2 款之規定宣告沒收之。又扣案之大型破壞
    剪1 支、不鏽鋼Ｔ字型扳手2 支、開孔器2 支、電纜網套1
    個及鋼纜3 條等物均為被告甲○○所有，且係供其為如事實
    欄第一、四、五、六段所示犯行時所用之物等情，亦為被告
    甲○○及同案共犯乙○○及丙○○均供述在卷，應均依刑法
    第38條第1 項第2 款之規定宣告沒收之。至被告持以為如事
    實欄第三段犯行時所用之螺絲起子1 支，並未扣案，且行為
    時距今已相隔一段時間，應認業已滅失，爰不予宣告沒收之
    ，附此敘明。
據上論斷，應依刑事訴訟法第299 條第1 項前段，刑法第28條、
第320 條第1 項、第321 條第1 項第3 款、第4 款、第188 條、
第55條、第51條第5 款、第38條第1 項第2 款，刑法施行法第1
條之1 第1 項、第2 項前段，判決如主文。
本案經檢察官陳玉華到庭執行職務。
中    華    民    國    98    年    4     月    30    日
                  刑事第一庭    審判長法  官  許翠玲
                                      法  官  方鴻愷
                                      法  官  楊惠芬
以上正本證明與原本無異。
如不服本判決應於收受本判決後10日內向本院提出上訴書狀，上
訴書狀應敘述具體理由。上訴書狀未敘述上訴理由者，應於上訴
期間屆滿後20日內補提理由書狀於本院 (均須按他造當事人之人
數附繕本 )「切勿逕送上級法院」。
中    華    民    國    98    年    4     月    30    日
                                      書記官  張懿中
附錄本案論罪科刑法條：
刑法第320 條：
意圖為自己或第三人不法之所有，而竊取他人之動產者，為竊盜
罪，處五年以下有期徒刑、拘役或 5 百元以下罰金。
刑法第321 條第1 項第3 款、第4 款：
犯竊盜罪而有左列情形之一者，處六月以上五年以下有期徒刑：
  三、攜帶兇器而犯之。
  四  結夥三人以上而犯之者。
刑法第188 條：
妨害鐵路、郵務、電報、電話或供公眾之用水、電氣、煤氣事業
者，處五年以下有期徒刑拘役或五百元以下罰金。


司法院資訊處製作；財團法人民間司法改革基金會備份。
